臺灣板橋地方法院刑事判決　　　　　　　 96年度易緝字第8號
公　訴　人　臺灣板橋地方法院檢察署檢察官
被　　　告　壬○○
　　　　　　　　　　（現另案於臺灣臺北監獄臺北分監執行中
上列被告因贓物案件，經檢察官提起公訴（94年度偵字第9996號
、94年度核退偵字第629號），本院依簡式審判程序審理，判決
如下：
    主  文
壬○○收受贓物，累犯，處有期徒刑拾月。
    事實及理由
一、本件犯罪事實及證據，除事實部分第六、七行「於92年2 月
    間，在臺北縣新莊市○○路78號」，應予更正為「於94年2
    月間，在臺北縣板橋市○○路余家榮之租住處」，第四、五
    行「附表一」應予更正為「本判決附表」，第七、八行及第
    十一行「附表一編號一至九」應予更正為「本判決附表編號
    一、三、五、七(一)、八、十」，第十三行「附表一編號十至
    十七」應予更正為「本判決附表編號二、四、六、七(二)(三)、
    九、十一」，證據部分應予補充「被告壬○○於本院審理時
    之自白」、「被害人辛○○、戊○○、乙○○、丑○○、己○○於警詢中之陳述」、「被害人辛○○、戊○○、子○○
    、寅○○、乙○○、癸○○、丑○○、己○○、庚○○、丁○○分別立具之贓物認領保管單各一件、被害人丙○○立具
    之贓物認領保管單二件」外，餘均引用如附件起訴書之記載
    。
二、被告行為後，刑法施行法已於95年6 月14日增訂第1 條之1
    ，並自95年7 月1 日施行，將刑法分則編所定罰金之貨幣單
    位均改為新臺幣，並將罰金數額分別提高為三十倍或三倍；
    另刑法第33條第5 款關於罰金刑之規定，已於94年2 月2 日
    修正公布，並同自95年7 月1 日施行。而現行刑法第2 條第
    1 項規定「行為後法律有變更者，適用行為時之法律。但行
    為後之法律有利於行為人者，適用最有利於行為人之法律」
    ，即行為後法律有變更者，應為「從舊從輕」之比較，針對
    刑法修正變更之部分，自應就有利或不利於被告之一切相關
    情狀，綜其全部罪刑之結果而為比較，以定其應適用之法律
    。查：刑法分則編各罪所定罰金之貨幣單位原為銀元，且依
    修正前刑法第33條第5 款規定，罰金刑為一銀元以上，而有
    關罰金與罰金倍數之調整及銀元與新臺幣之折算標準，訂有
    「罰金罰鍰提高標準條例」及「現行法規所定貨幣單位折算
    新臺幣條例」，除罰金以一銀元折算三元新臺幣外，並將72
    年6 月26日以前修正之刑法部分條文罰金數額提高為十倍，
    其後修正者則不再提高倍數，亦即刑法分則各罪罰金數額視
    上開情形分別提高為三十倍或三倍；就刑法第349 條第1 項
    規定而言，其罰金部分之法定刑度為「銀元五百元（即新臺
    幣一萬五千元）以下，銀元一元（即新臺幣三十元）以上」
    。而95年7 月1 日起，修正後刑法第33條第5 款則將罰金刑
    提高為新臺幣一千元以上，並以百元計算之，且因修正後刑
    法第33條第5 款所定罰金貨幣單位已改為新臺幣，乃增訂刑
    法施行法第1 條之1 規定，將刑法分則編各罪所定罰金之貨
    幣單位亦配合修正為新臺幣，並為使刑法分則編各罪所定罰
    金之最高數額與修正前趨於一致，規定將罰金數額提高為三
    十倍（但72年6 月26日至94年1 月7 日新增或修正之條文，
    就其所定數額提高為三倍），就刑法第349 條第1 項規定而
    言，其罰金部分法定刑度已變更為「新臺幣一萬五千元以下
    ，新臺幣一千元以上」，經比較前後規定之刑度，應以修正
    前之規定對被告較為有利，合先敘明。
三、核被告壬○○所為，係犯刑法第349 條第1 項之收受贓物罪
    。查被告曾於86年間因違反肅清煙毒條例、麻醉藥品管理條
    例、藥事法及槍砲彈藥刀械管制條例案件，經臺灣高等法院
    以86年度上訴字第3525號判決判處有期徒刑三年二月、三月
    、五月、五月，應執行有期徒刑四年確定，於90年12月6 日
    執行完畢，有臺灣高等法院被告前案紀錄表一件在卷可稽，
    其於前案90年12月6 日執行完畢後，五年以內故意再犯本件
    有期徒刑以上之罪，應依刑法第47條第1 項規定論以累犯，
    並依法加重其刑。爰審酌被告之素行狀況、犯罪動機、手段
    、目的、所生危害及犯罪後態度等一切情狀，量處如主文所
    示之刑。至於起訴書又指被告自「余家榮」所收受之贓物另
    包括「甲○○機車行照一枚（GJT-239 號，前於86年6 月26
    日失竊）」乙節，經查，甲○○之子即名為余家榮，則被告
    自「余家榮」處所收受之「甲○○機車行照一枚」是否確為
    贓物？自有可疑，是此部分應難證明被告有收受贓物之犯行
    ，檢察官亦已當庭減縮起訴犯罪事實中關於此部分之事實，
    附此敘明。
四、應適用之法條：刑事訴訟法第273 條之1 第1 項、第299 條
    第1 項前段、第310 條之2 、第454 條第2 項，刑法第2 條
    第1 項前段、第349 條第1 項、第47條第1 項，罰金罰鍰提
    高標準條例第1 條前段。
五、如不服本判決，得自收受送達之日起10日內向本院提出上訴
    狀。
本案經檢察官王聖涵到庭執行職務。
中　　華　　民　　國　　96　　年　　3 　　月　　2 　　日
                    刑事第十三庭  法  官  戴嘉清
以上正本證明與原本無異。
如不服本判決，應於判決送達後10日內，向本院提出上訴狀。
                                  書記官  廖貞音
中　　華　　民　　國　　96　　年　　3 　　月　　2 　　日
附錄本案論罪科刑法條全文：
刑法第349 條
收受贓物者，處三年以下有期徒刑、拘役或五百元以下罰金。
搬運、寄藏、故買贓物或為擔保者，處五年以下有期徒刑、拘役
或科或併科一千元以下罰金。
因贓物變得之財物，以贓物論。
附表：
┌──┬─────────┬─────────────┐
│編號│名              稱│備                      註│
├──┼─────────┼─────────────┤
│ 一 │辛○○汽車駕照一張│如起訴書附表二編號二部分，│
│    │                  │已由辛○○立具領回。      │
├──┼─────────┼─────────────┤
│ 二 │戊○○身分證一張  │如起訴書附表二編號三部分，│
│    │                  │已由戊○○立具領回。      │
├──┼─────────┼─────────────┤
│ 三 │子○○機車駕照一張│如起訴書附表二編號四部分，│
│    │子○○身分證一張  │均已由子○○立具領回。    │
├──┼─────────┼─────────────┤
│ 四 │寅○○身分證一張  │如起訴書附表二編號五部分，│
│    │                  │已由寅○○立具領回。      │
├──┼─────────┼─────────────┤
│ 五 │乙○○機車駕照一張│如起訴書附表二編號六部分，│
│    │乙○○汽車駕照一張│均已由乙○○立具領回。    │
├──┼─────────┼─────────────┤
│ 六 │EE-5571 號汽車行照│如起訴書附表二編號七部分，│
│    │一張              │已由癸○○立據領回。      │
├──┼─────────┼─────────────┤
│ 七 │(一)丙○○身分證一張│如起訴書附表二編號八部分，│
│    │(二)丙○○健保卡一張│均已由丙○○立具領回。    │
│    │(三)SK9-586 號輕型機│                          │
│    │  車行照一張      │                          │
├──┼─────────┼─────────────┤
│ 八 │丑○○身分證一張  │如起訴書附表二編號九部分，│
│    │                  │已由丑○○立具領回。      │
├──┼─────────┼─────────────┤
│ 九 │紀聰標身分證一張  │如起訴書附表二編號十部分，│
│    │                  │已由己○○立具領回。      │
├──┼─────────┼─────────────┤
│ 十 │庚○○身分證一張  │如起訴書附表二編號十一部分│
│    │                  │，已由庚○○立具領回。    │
├──┼─────────┼─────────────┤
│十一│丁○○健保卡一張  │如起訴書附表二編號十二部分│
│    │AIE-619 號重型機車│，均已由丁○○立具領回。  │
│    │行照一張          │                          │
└──┴─────────┴─────────────┘
